【裁判字號】    88,上易,2123
【裁判日期】    890131
【裁判案由】    傷害
【裁判全文】
臺灣高等法院高雄分院刑事判決                  八十八年度上易字第二一二三號
    上  訴  人
    即  被  告  甲○○
右上訴人因傷害案件，不服臺灣高雄地方法院八十八年度易字第三六九七號中華民國
八十八年九月三十日第一審判決（起訴案號：臺灣高雄地方法院檢察署八十八年度偵
字第一七二六一號），提起上訴，本院判決如左：
      主  文
上訴駁回。
      事實及理由
一、本案經本院審理結果，認第一審判決認事、用法及量刑均無不當，應予維持，並
    引用第一審判決書記載之事實、証据及理由如附件。
二、本院審理時，雖將告訴人於案發時所拍攝之加害人之照片，與原審法院拍照留存
    之照片送請內政部警政署刑事警察局鑑定，其結果因案發當時之照片影像欠清晰
    ，經處理後，就現有條件仍無法鑑定，惟此仍尚不能為有利上訴人甲○○之証乙
    ，且經核對該案發時所拍攝之加害人之照片，其面貌、身材及神情與上訴人甲○
    ○極為神似，參以上訴人甲○○自承與告訴人素無仇隙，告訴人實無攀誣之理，
    且告訴人自警訊迄今仍堅指上訴人甲○○即係打伊之人等情，足見上訴人甲○○
    確有出手毆傷告訴人，其上訴否認傷害，為無理由，應予駁回。
三、據上論斷，應依刑事訴訟法第三百七十三條、第三百六十八條，判決如主文。
本案經檢察官邱榮藏到庭執行職務。
中      華      民      國    八十九    年    一    月     卅一     日
                              臺灣高等法院高雄分院刑事第九庭
                                  審判長法官  張乙松
                                        法官  任森銓
                                        法官  張盛喜
右正本證乙與原本無異。
不得上訴。
                                      書記官  鄭翠芬
中    華    民    國     八十九     年       二       月    二    日
附錄本判決論罪之法條：
刑法第二百七十七條第一項
傷害人之身體或健康者，處三年以下有期徒刑，拘役或一千元以下罰金。
                                                                        Ｆ
附件：
臺灣高雄地方法院刑事判決              八十八年度易字第三六九七號
    公  訴  人  臺灣高雄地方法院檢察署檢察官
    被      告  甲○○  男三十五歲（民國○○○年○月○○日生）
                        住高雄市苓雅區○○○路二二四巷一弄十四號
                        身分證統一編號：Ｚ000000000號
右列被告因傷害案件，經檢察官提起公訴（八十八年度偵字第一七二六一號），本院
判決如左：
    主  文
甲○○傷害人之身體，處拘役貳拾日，如易科罰金，以參佰元折算壹日。
    事  實
一、甲○○於民國八十八年四月十四日晚間十一時四十分許，在高雄市苓雅區○○○
    路二二四巷二十一號丙○○住處前，因在規定時間外丟置垃圾，為在該處守候之
    丙○○持相機予以拍照存證，竟惱怒而基於傷害之意思，出手毆打丙○○之臉部
    ，致蔡某受有鼻紅腫一Ｘ０．五公分及右上眼瞼紅腫二Ｘ三公分之傷害。
二、案經丙○○訴由高雄市政府警察局苓雅分局移請台灣高雄地方法院檢察署檢察官
    偵查起訴。
    理  由
一、訊之被告甲○○否認右揭傷害犯行，辯稱：伊都是在規定時間內丟垃圾，右開案
    發時地伊未去丟垃圾，亦未出手傷害告訴人丙○○；告訴人所拍攝之人並非伊本
    人，是告訴人指認錯誤，事發後告訴人帶同警員至伊住處時，伊亦堅稱不是伊云
    云。經查，前開被告如何傷害告訴人之事實，業據告訴人迭於警、偵訊及本院審
    理時指訴綦詳，復於本院審理時當庭指認被告乙確，並提出診斷證乙書一紙及所
    拍攝之照片三張存卷為憑。再本院當庭核閱告訴人提出於案發時所拍攝之加害人
    照片，固因光線不足，而無法清析顯像，惟其面貌、身材、神情則與被告均極神
    似，並經本院當庭對被告拍照附卷存證，參以被告自承與告訴人或他人素無仇隙
    ，平日倒垃圾處所即在告訴人住處前等語，及二人住在同一巷道，告訴人於事發
    後並立即報警前往被告住處欲處理等情，告訴人實無誣攀或誤認之虞。從而堪認
    告訴人指訴非虛，被告空言否認犯罪，核無足採。是本件罪證乙確，被告犯行已
    足認定。
二、核被告所為，係犯刑法第二百七十七條第一項之傷害罪。爰審酌被告犯罪之動機
    、犯罪情節、被害人受傷程度，及被告事後否認犯行，顯無悔誤之意等一切情狀
    ，量處如主文所示之刑，並諭知易科罰金之折算標準。
據上論斷，應依刑事訴訟法第二百九十九條第一項前段，刑法第二百七十七條第一項
、第四十一條，罰金罰鍰提高標準條例第一條前段、第二條，判決如主文。
本案經檢察官陳銘珠到庭執行職務。
中      華      民      國    八十八    年      九      月     三十     日
                                  臺灣高雄地方法院刑事第三庭
                                      法  官  謝肅珍
右正本證乙與原本無異。
如不服本判決，應於判決送達後十日內，向本院提出上訴狀。
                                      書記官  陳惠娟
中    華    民    國      八十八      年      九      月      三十      日
附錄所犯法條
刑法第二百七十七條第一項
  傷害人之身體或健康者，處三年以下有期徒刑，拘役或一千元以下罰金。


司法院資訊處製作；財團法人民間司法改革基金會備份。
